臺灣彰化地方法院刑事附帶民事訴訟判決　　　　　　九十二年度附民字第一三一號
　　原　　　告　丁○○
　　　　　　　　甲○
　　共　　　同
　　訴訟代理人　丙○○律師
　　被　　　告　乙○○
右列被告因九十二年度易字第一二一三號傷害等案件，經原告提起附帶民事訴訟，請
求損害賠償事件，本院判決如左︰
    主      文
被告應給付原告丁○○新台幣拾伍萬伍仟元，給付原告甲○新台幣拾萬元，及均自九
十二年十月二十四日起，至清償日止，按年息百分之五計算之利息。
原告其餘之訴駁回。
本判決第一項於原告丁○○、甲○分別以新台幣伍萬元、新台幣參萬伍仟元為被告供
擔保後，各得假執行。
原告其餘假執行之聲請駁回。
    事      實
甲、原告方面：
一、聲明：（一）被告應給付原告丁○○新台幣（下同）一百三十萬元，給付原告甲
    ○五十萬元，及均自起訴狀繕本送達翌日起，至清償日止，按年息百分之五計算
    之利息。（二）願供擔保聲請宣告假執行。
二、陳述：
（一）被告因其父洪棕中與原告丁○○、甲○之女訴外人蔡珮宜發生車禍死亡而生賠
      償糾紛，被告先於九十二年七月十六日十三時許，前往原告丁○○位在彰化縣
      二林鎮中外里中南巷五號之住處，在屋外不特定人得以共見共聞之情況下，以
      「幹你娘」等語公然辱原告丁○○後離去，隨即於同日十六時許，又折返原
      告丁○○住處，將原告丁○○放置於家門前之花盆砸毀，並以石頭丟擲屋頂及
      一樓鋁門窗玻璃，致玻璃破裂，不堪使用，適原告丁○○自田地工作完畢返家
      ，被告即毆打原告丁○○致其受有頭部外傷及臉部、左肘、胸部挫傷之傷害，
      被告又於同年月二十一日十三時五十分許，再度前往原告丁○○住處外，以「
      幹你娘」等語高聲辱原告丁○○，離去後又於同日十四時許，持木棍返回原
      告丁○○住處，稱：法院判決伊不滿意，拿三百萬元來伊也不同意，再讓原告
      丁○○多活幾天，但也活不過過年等語，以此加害人生命之事恐嚇原告丁○○
      及甲○，致二人心生畏懼，致生危害於安全。同年月二十三日十二時許及十三
      時許，被告又二次前往原告丁○○住處，仍以「幹你娘」等語辱原告丁○○
      ，該日十五時三十分許，被告又在原告丁○○住處前追打原告丁○○，致其受
      有腰部挫傷之傷害，被告又於同日十六時許，持柴刀前往原告丁○○住處，高
      聲恐嚇要用柴刀砍死原告丁○○，否則就砍死原告甲○，又稱要原告甲○將兒
      子叫回家，要砍死原告甲○兒子等語，致原告甲○心生畏懼，致生危害於安全
      。於同日十八時許，被告再次前往原告丁○○住處前恐嚇稱：你拿三百萬來我
      也不接受，再讓你活一陣子等語，致原告丁○○及甲○心生畏懼。同年月二十
      五日，被告又前往原告丁○○住處，以「幹妳娘」等語辱原告丁○○。同年
      八月十一日十五時許，原告丁○○騎乘機車與其兄共同前往田裏採收火龍果時
      ，途中遇見被告，被告又持木棍毆打原告丁○○腹部，致其受有右腰部、左膝
      部及左足第二、三趾挫裂傷之傷害。刑事所涉恐嚇、傷害、公然侮辱犯罪部分
      ，業經原告二人訴由檢察官以九十二年度偵字第六０六一號聲請簡易判決處刑
      在案。
（二）被告恐嚇原告二人，致使原告二人終日戰戰兢兢、恐懼度日，生命安全遭受重
      大威脅，無法安居於世居之二林，北上子女住處避難，任由田園荒廢，精神遭
      受重大痛苦，爰各請求精神賠償五十萬元；又原告丁○○年事已高，被告屢次
      暴力傷害，致多次受傷，不僅不能如常從事田事工作，舉手投足更是疼痛難當
      ，精神痛楚難以形容，原告丁○○爰請求此部份精神上賠償五十萬元；又被告
      公然以三字經等不堪入耳之言詞辱罵原告丁○○，在民風純樸之鄉下，致原告
      丁○○外出時，每遭他人投以異樣眼光，精神亦受打擊，原告丁○○爰請求此
      部份精神上賠償三十萬元。上述各項損害，均係被告不法侵害所生之結果，對
      於原告二人自應負賠償責任，為此提起本件刑事附帶民事訴訟。
乙、被告方面：
一、聲明：原告之訴及假執行之聲請均駁回。
二、陳述：引用刑事部分之陳述，否認有何恐嚇行為，又原告丁○○傷勢不是很重，
    被告務農，收入不定。
    理      由
一、本件原告主張：被告分別於上述時、地，先後多次恐嚇原告二人、及多次傷害、
    公然侮辱原告丁○○等情，業經本院九十二年度易字第一二一三號刑事判決認定
    ，且判處罪刑在案。
二、按因故意或過失不法侵害他人權利者，負損害賠償責任；不法侵害他人之身體、
    健康、名譽、自由、信用、隱私、貞操，或不法侵害其他人格法益而情節重大者
    ，被害人雖非財產上之損害，亦得請求賠償相當之金額。民法第一百八十四條第
    一項前段及第一百九十五條第一項前段分別定有明文。被告不法侵害原告二人之
    自由、不法侵害原告丁○○之身體、名譽，既經認定，對於原告二人分別因而所
    受之損害，自應負賠償責任。
三、原告二人分別以恐嚇、傷害、公然侮辱等不法侵害，各請求被告賠償精神上之損
    害，經查：本件被告以恐嚇殺死原告二人之方式恐嚇原告二人，多次傷害原告丁
    ○○致其受有上述之傷害，多次以三字經辱罵方式公然侮辱原告丁○○，而原告
    二人均已年逾五十，因其女車禍賠償糾紛，竟遭年輕力壯之被告多次恐嚇危害生
    命安全、傷害身體及妨害名譽，致不能在原居住處所安居樂業，及原告丁○○因
    而所受傷害程度、名譽受損程度，原告二人精神確受極大痛苦，本院斟酌實際情
    況，及兩造之身分、地位、經濟能力等，認為原告二人就恐嚇部分各請求五十萬
    元，原告丁○○就傷害、公然侮辱部分分別請求五十萬元、三十萬元，均嫌過高
    ，應分別予以核減，就恐嚇部分為原告丁○○、甲○各十萬元，就原告丁○○傷
    害、公然侮辱部分分別為五萬元、伍仟元，方屬公允，逾此數額之請求，為無理
    由。
四、從而，原告二人基於侵權行為之損害賠償請求權，請求被告賠償原告丁○○十五
    萬五千元，給付原告甲○十萬元，及自均起訴狀繕本送達翌日即九十二年十月二
    十四日起，至清償日止，依年息百分之五計算之遲延利息部分，洵屬正當，應予
    准許。逾此部分所為之請求，為無理由，應予駁回。
五、假執行之宣告：
    原告陳明願供擔保，聲請宣告假執行，於原告勝訴部分，經核尚無不合，爰酌定
    相當擔保金額准許之。至於原告其餘假執行之聲請部分，因訴之駁回而失所附麗
    ，併予駁回。
六、結論：本件原告之訴，為一部有理由，一部無理由，並依刑事訴訟法第五百零二
    條、第四百九十一條第十款、民事訴訟法第三百九十條第二項，判決如主文。
中    華    民    國    九十三      年      二      月      十九        日
                                臺灣彰化地方法院刑事第三庭
                                    審判長法官  余  仕  明
                                    法      官  游  秀  雯
                                    法      官  黃  玉  齡
右正本證明與原本無異。
如不服本判決，應於判決送達後十日內向本院提出上訴狀( 須附繕本 )。
本判決非對於刑事訴訟之判決有上訴時不得上訴。
                                    法院書記官  梁  高  賓
中    華    民    國    九十三      年      二      月      二十        日
